臺灣高雄地方法院民事判決　　　　　　　93年度海商字第15號
原　　　告　明台產物保險股份有限公司
法定代理人　丙○○
訴訟代理人　許志勇律師
被　　　告　宏信有限公司
法定代理人　乙○○
被　　　告　PROJECT A.
　　　　　　　　　　　　,P..
　　　　　　　　　　　　,Th.
法定代理人　PHIOVOS V.
　　　　　　　　　　　　,P..
　　　　　　　　　　　　,Th.
上二人共同　陳長律師
訴訟代理人
上列當事人間損害賠償事件，本院於民國96年11月26日言詞辯論
終結，判決如下：
  主  文
被告應連帶給付原告新台幣參佰參拾玖萬貳仟元，及被告宏信有
限公司自民國93年10月14日起；被告甲○○○○○○ ○○○○ ○○○○○○○ ○○
○○自民國93年11月2 日起，均至清償日止，按年息百分之五計算
之利息。
原告其餘之訴駁回。
訴訟費用由被告連帶負擔。
本判決所命給付，於原告以新台幣壹佰壹拾參萬元，為被告供擔
保後，得為假執行；但被告以新台幣參佰參拾玖萬貳仟元為原告
預供擔保後，得免為假執行。
原告其餘假執行之聲請駁回。
  事實及理由
一、原告為我國法人，被告PR0JECT ASIA SRVICES為荷蘭國法人
    （下稱甲被告），因請求債務不履行損害賠償事件涉訟，為
    涉外事件，又準據法非不得協議為之，兩造合意以我國法為
    準據法，要無不合；再者，原告起訴時併依侵權行為及債務
    不履行法律關係請求，嗣撤回侵權行為主張，且為被告不爭
    執而為辯論，均合先敘明。
二、原告主張訴外人協易機械股份有限公司（下稱協易公司）出
    售機器一台（下稱系爭機器），委由訴外人展茂運通股份有
    限公司（下稱展茂公司）運送，展茂公司轉委託甲被告在台
    灣之船務代理公司宏信有限公司（下稱乙被告），由甲被告
    以M.V.''CAPE DON''輪第14-PS 航次運送至澳洲，並由乙被
    告於西元2003年8 月23日以甲被告名義簽發第KHH/MEL14P38
    805 號清潔載貨證券（下稱系爭載貨證券），詎系爭機器在
    卸貨地墨爾本港（MELBOURNE）卸貨時，因卸貨工人未盡善
    良管理人之注意義務，致使系爭機器摔落該輪甲板而嚴重受
    損，受貨人BALMIC INTERNATIONAL PTY LTD. （下稱BALMIC
    公司）因而受有美金205165.68 元之損失。甲被告既為系爭
    載貨證券簽發人且為實際運送人，竟於卸貨時未能盡注意義
    務，導致系爭機器毀損，BALMIC公司受有如上損害，甲被告
    自應負債務不履行之損害賠償義務，又乙被告以未經我國認
    許成立之外國法人甲被告名義簽發系爭載貨證券，依民法施
    行法第15條規定，應與甲被告負連帶賠償責任。而原告為系
    爭機器之保險人，已因上開債務不履行之保險事故之發生，
    依保險契約約定給付BALMIC公司前揭損害，並受讓該公司因
    本件貨損對被告所取得之一切損害賠償請求權利，且展茂公
    司及系爭載貨證券上之受貨人VIKING CARGO LOGJISTICSPTY
     LTD. （下稱VIKING公司）亦將基於上開運送契約及載貨證
    券法律關係所得對抗被告公司之一切請求權讓與原告，爰依
    保險代位及債權讓與規定，於美金10萬元範圍內先位主張依
    運送契約，備位主張依載貨證券法律關係請求被告應連帶賠
    償，聲明同為：（一）被告應連帶給付原告美金1O萬元或新
    台幣（除標明幣別外下同）339 萬2000元，暨自起訴狀繕本
    送達翌日起至清償日止，按週年利率百分之五計算之利息。
    （二）願供擔保，請准為假執行之宣告。
三、被告則以：
（一）依原告起訴狀所載，系爭機器實際託運人為協易公司，展
      茂公司僅為承攬運送人，是系爭機器縱有毀損情事，受有
      損害者應為貨物所有權人即協易公司，而非展茂公司，基
      於有損害始有賠償，展茂公司即無損害賠償請求權可讓與
      原告。又展茂公司雖為系爭載貨證券之託運人，惟載貨證
      券既已由展茂公司轉讓與他人，則於展茂公司復持有該載
      貨證券之前，並不得依載貨證券及運送契約法律關係，就
      系爭貨損對被告請求損害賠償，亦即在載貨證券持有人行
      使權利期間，託運人對運送契約所得行使與之有關之權利
      ，殆處於休止狀態，不得再予行使。再者，姑不論原告迄
      未提出證據單據文件正本等以為立證，況原證五之保險單
      號碼為0028OKOEP00137號，亦與BALMIC公司所出具之權利
      讓與書上所載保險單號碼為00271OPEP0000000號不同，則
      系爭機器是否經貨主投保已非無疑，遑論已依保險契約給
      付完畢。至VI KING 公司雖為系爭載貨證券之受貨人，然
      系爭機器之實際受貨人既為BALMIC公司，則VIKNG 公司當
      無損害，是VIKING公司亦無權利可資讓與原告。
（二）原告雖主張被告應負損害賠償責任，惟迄未就此舉證，相
      反地，依MIDDLESTONS LAWY ERS函示意旨所載，承載以供
      運送系爭機器之框架，其繫固情形並不適當，可能為事故
      之原因，足認系爭機器於卸載時摔落甲板，係因包裝不固
      所致，被告自得主張免責，無須就系爭機器之損害負賠償
      責任。
（三）原告雖提出原證十一之商業發票，主張其受有339 萬2000
      元之損害，惟該發票所載為美金186514.25 元，其上開損
      害額之主張究依何匯率，如何算得？況發票所載貨物價格
      乃系爭機器交運送人運送前之交易價格，並非系爭機器應
      交付時目的地之價值，要與民法第638 條第1 項規定不合
      。再者，原告主張系爭機器已構成全損，但並未舉證以實
      其說，且受貨人委任鑑定之WISEWOUL DS 是否有鑑定貨損
      之專業資格亦未見其舉證及說明，況原告於準備書狀二亦
      自承系爭機器尚有殘值，二者已有矛盾，且原告提出之
      ADAMS MILLER MARINE PTY LTD.函中並未載該澳幣24000
      元即為系爭機器殘值，進且於最後反載明.... 我 們預計
      稍後會退還另一筆金額等字，在在顯示原告主張系爭機器
      之殘值及貨損金額，均為其片面之詞，不足採信，要言之
      ，原告請求損害賠償無理由等語資為抗辯，答辯聲明：（
      一）原告之訴駁回。（二）如受不利判決，願供擔保請准
      免為假執行之宣告。
四、兩造就下列事項不爭執：
（一）協易公司出售系爭機器一台，委由展茂公司運送。
（二）乙被告為甲被告在台灣之船務代理通常會代理簽發載貨證
      券。
（三）系爭載貨證券為甲被告之載貨證券。
（四）甲被告係未經我國認許成立之外國法人。
（五）準據法已合意適用我國法。
五、兩造爭執事項如下，分述之：
（一）乙被告有無以甲被告名義與展茂公司簽訂系爭運送契約，
      並簽發系爭載貨證券？
（二）展茂公司有無權利以系爭事故，向被告請求損害賠償？
（三）系爭載貨證券受貨人VIKING公司有無權利以系爭事故，向
      被告請求損害賠償？
（四）原告得否以系爭機器因可歸責於甲被告之事由，而向被告
      請求連帶賠償？如是，損害額為若干？
六、乙被告有無以甲被告名義與展茂公司簽訂系爭運送契約，並
    簽發系爭載貨證券？
    原告主張乙被告曾以甲被告名義與展茂公司簽訂系爭運送契
    約，及代甲被告簽發系爭載貨證券等語，雖為被告否認。然
    查：
（一）乙被告係於87年間登記為甲被告在台長期船務代理，自93
      年11月始變更代理期限為1 年，至94年7 月31日止，且委
      託代理範圍包括1.代簽發載貨證券及代收運費。2.代辦攬
      載貨物。3.代辦各項航證港埠費用，有交通部基隆港務局
      94年5 月25日基港航監字第0940009089號函及附件可憑（
      本院卷一84至86頁）。
（二）況乙被告曾因系爭機器之運送而開立統一發票、及傳真船
      期通知文件與展茂公司一節，有原告立證之統一發票、船
      期通知在卷（同卷61至62頁）可稽，而依其中一張統一發
      票所載，係載貨證券製作費860 元，核與證人即展茂公司
      副總經理郭錦桂證述：「於接受協易公司委託運送後，即
      找乙被告接洽，乙被告是甲被告之船務代理人... 貨裝上
      船後就付錢，乙被告就把提單及發票交給我們，運費是交
      與乙被告，發票也是乙被告所開立」、「是以電話接洽，
      再委請快遞公司將運費交給乙被告，快遞公司再將乙被告
      的統一發票及載貨證券帶回給我，我們就將載貨證券傳真
      到我們國外的代理人，載貨證券三張正本事實上並沒有交
      給我們，乙被告只是將載貨證券影本及發票交給我們，等
      我們電報放貨後，乙被告就傳送資料給他的國外代理人，
      通知放貨給我們公司的國外代理人，不須載貨證券正本就
      可放貨，乙被告再將他傳送國外代理人之資料傳真給我們
      」等語，及展茂公司函覆本院意旨相符，且經郭錦桂確認
      運費發票即為原告所提出之發票（同上卷77、78、200 、
      201 頁）。參以被告對乙被告係甲被告於該時段內在台灣
      之船務代理人，並曾代理甲被告簽訂運送契約及簽發載貨
      證券並不爭執，應認原告主張系爭運送契約及載貨證券，
      係乙被告本於甲被告船務代理人身分簽訂、簽發等情為實
      在，被告否認上情不足信實。
七、展茂公司或VIKING公司有無權利以系爭事故，向被告請求損
    害賠償？
    查VIKING公司為系爭載貨證券之受貨人，為兩造不爭，且有
    載貨證券附卷（同上卷8 頁）可憑。又VIKING公司即係展茂
    公司在國外之代理，已據證人郭錦桂證述（同上卷201 頁）
    ，參以乙被告只是將載貨證券影本及發票交給展茂公司，等
    展茂公司電報放貨後，乙被告就傳送資料給他的國外代理人
    ，通知放貨給展茂公司的國外代理人，不須載貨證券正本就
    可放貨，乙被告再將他傳送國外代理人之資料傳真給展茂公
    司等情之載貨證券簽發及轉讓之實務運作模式，系爭貨物已
    因展茂公司電報通知放貨，再由乙被告通知其國外代理人放
    貨，而生系爭機器所有權移轉效力。又VIKING公司受領系爭
    機器後轉交與買受人BALMIC公司，除代展茂公司履行其承攬
    運送人之責外，同時也因其交付而履行協易公司對BLAMIC公
    司之出賣人責任，此亦為協易公司為何與原告簽訂上開保險
    契約之目的所在。因而系爭機器如果毀損屬實，則協易公司
    當得對展茂公司主張承攬運送之債務不履行責任，展茂公司
    亦得對實際運送人甲被告主張運送人債務不履行責任，另VI
    KING公司既為系爭載貨證券受貨人，已因電報通知放貨而如
    同載貨證券之交付取得系爭機器所有權，果系爭機器於運送
    中受損，則展茂公司或VIKING公司，均得分別對甲被告依運
    送契約或載貨證券法律關係請求損害賠償，僅因就同一運送
    標的物之損害不得重複請求，此亦為被告所引最高法院73年
    度台上字第1897號判決所謂在載貨證券持有人行使權利期間
    ，託運人對於運送人依運送契約所得行使與之有關之權利，
    殆處於休止狀態... 之意旨所在。本件原告雖先後於92年9
    月24日、92年9 月29日各自VIKING公司及展茂公司處受讓其
    權利，有各該權利讓與書可憑（本院卷一10、11頁），且因
    被告已收受起訴狀繕本，而對被告發生債權讓與之效果，則
    縱原告依運送契約法律關係，就受讓自展茂公司處之權利先
    位主張，然參之上開說明，該權利既處於停止狀態，請求即
    非有據，不應准許，其假執行之聲請亦失所附麗，應併駁回
    。另自VIKING公司處受讓之載貨證券權利之備位主張，則屬
    於法有據。
八、原告得否以系爭機器因可歸責於甲被告之事由，而向被告請
    求連帶賠償？如是，損害額為若干？
（一）被告雖抗辯原告主張其承保系爭機器，因上開事故已依保
      險契約賠付BALMIC公司，並提出原證五保險單號碼為0028
      OKOEP00137號，既與BALMIC公司所出具之權利讓與書上所
      載保險單號碼為00271OPEP0000000號不同，則系爭機器是
      否經貨主協易公司投保已非無疑，遑論已依保險契約給付
      完畢等語。惟查，出賣人協易公司為擔保系爭機器之運送
      ，曾與原告簽訂原證五所示之保險契約，且無重複投保一
      節，業據協易公司函覆本院甚詳（本院卷二25至27頁）。
      雖該保險單號碼與BALMIC公司權利讓與書所載保險單號碼
      不同如上，然比對二者之船舶名稱、航次、出發港、目的
      港、投保金額、機器名稱等，則無二致，況如為不同標的
      物，因協易公司須對買受人負出賣人損害賠償之責，要無
      故意表明該機器並無重複投保餘地，基上，原告主張投保
      標的物同一即屬可信。又原告已因系爭機器之毀損而賠付
      BALMIC公司美金205165.68 元，亦據原告提出台灣省合作
      金庫簽發，以BALMIC公司為受款人之同額支票影本在卷（
      本院卷一57頁）可憑，是原告主張因系爭機器之毀損其已
      給付BALMIC公司上開金額云云，為可信。
（二）原告主張系爭機器之受損，係因依約應將系爭機器吊離船
      舶交付受貨人之甲被告之使用人即工人，於吊卸過程中疏
      未盡善良管理人之注意，不依正當吊點吊卸所致云云，雖
      為被告以事故發生係包裝不固所致，其得據以免責等語否
      認。惟按系爭機器之受損既係於CAPE DON輪甲板上吊卸時
      所發生，顯然仍屬甲被告保管中，則依海商法第63條規定
      ，其自應為必要之注意及處置，否則如發生損害即應負損
      害賠償之責。至其主裝包裝不固既屬免責事由，依舉證責
      任分配，即應由其負舉證之責。本件被告固引原告提出之
      MIDDLETONS LAWYERS函所載... 承載以供運送系爭貨物之
      框架其繫固情形並不適當，可能為事故之原因等語，及IO
      NIK CONSULTING公司鑑定結論略謂：沖床吊裝所使用的鋼
      製框架的損壞最可能導因於結構強度不足，該框架的基本
      設計不良，且建構水準屬次等、並於ADAM S MILLER MARI
      NE PTY LTD. 事發後登船檢驗所出具之海事報告清楚指出
      從吊索於箱體落下位置來看，顯示吊索是置於印刷記號所
      示之位置上... 沒有證據足以顯示鋼架之瓦解是由於裝卸
      工人在卸載時，所使用之設備不當所引起... 云云為證。
      然為原告以報告上所記載承載系爭貨物之鐵架對角構件彎
      曲皺摺是設計不良所致，顯然倒果為因、鐵架焊接在水準
      之下僅以目視為之已嫌輕忽、及機器在鐵架內未經充分固
      定，以致鐵架變形時產生機器滑動，因此導致過度應力作
      用使鐵架崩裂等情，均屬猜測與事實不符等語否認。
（三）本院以：
   1、IONIK CONSULTING公司所檢視者並非機器受損原狀，而是
      就運送人卸下機器後，將鐵架（鋼架）自船上卸至岸上板
      車之情況，且未取得鋼架設計圖，則其判斷鋼架對角構件
      的彎曲皺摺係因設計不良所致，是否與事實相符即有疑慮
      ，況該報告亦承認也有可能吊卸時吊索安裝位置不正確，
      亦即偏離各C 型槽的強化箱型吊卸點區域所致，要言之，
      其亦肯認吊卸點不適當足以發生摔落情事。又系爭鋼架外
      皆有標示正確吊卸點，且其吊卸係以二條鋼索從左右兩側
      穿過鋼架底部，再平平拉起，然於卸貨港實際吊卸時，卻
      於鋼架底部放置橡膠墊，如此即有可能因橡膠墊之滑動而
      脫離原來之正確吊點，導致鋼架失衡掉落甲板，鋼架前端
      撞擊甲板造成彎曲。至該公司結構報告雖亦質疑鋼架焊接
      在水準之下，然姑不論此僅為其目視後之主觀判斷，如以
      鋼架彎曲處係位於鋼架底部橫桿及縱桿，而依相片所示該
      橫桿及縱桿似無焊接點，則鋼架之彎曲即與焊接無關。又
      該結構報告又以系爭機器未經固定，以致鋼架變形沖床產
      生滑動，過度應力作用使鋼架因而崩裂。然系爭機器係以
      螺絲固定在鋼架上，若確係因自鋼架滑落，則鋼架上用以
      固定機器之螺絲孔當因強力拉扯而變形，然此與相片所示
      螺絲孔並未變形不合。況以系爭貨物重達45公噸計，果為
      適當水平吊卸，系爭機器要無在鋼架未生傾斜或遭受強大
      外力之情境下，產生滑動，是本院認上開結構報告尚不足
      憑為有利於被告之認定。
   2、又ADAMS MILLER MARINE PTY LTD.海事報告雖載明從吊索
      於箱體落下位置來看，顯示吊索是置於印刷記號所示之位
      置上... 沒有證據足以顯示鋼架之瓦解是由於裝卸工人在
      卸載時，所使用之設備不當所引起... 云云。然鋼架如果
      掉落，其底下吊索應會脫離原來位置，是所謂吊索是置於
      印刷記號所示位置，即屬猜測而有偏頗之虞。另所謂沒有
      證據顯示鋼架之瓦解，是由於將卸工人使用設備不當所引
      起等語，依其海事報告製作過程所述，同屬猜測之詞，此
      由其於該報告包裝異常部分之敘述，直接引用IONIK CONS
      ULTING公司上開結構報告（本院卷一165 頁），而非本於
      自己專業知識之判斷可徵，而IONIK CONSULTING公司之結
      構報告既不可採，已如上述，則引用其報告之ADAMS MILL
      ER MARINE PTY LTD.海事報告，當同難執為有利被告之認
      定。
   3、尤有進者，系爭機器自桃園縣龜山鄉廠房吊至板車，載至
      高雄港後自板車卸至倉庫，然後由倉庫起吊至板車運抵碼
      頭，由CAPE DON輪上之吊具自板車上卸至船艙，前後四次
      反覆吊卸，設係因鋼架設計不良、焊接在水平以下及系爭
      機器在鋼架內未經充分固定等包裝不固情形使然，則何能
      為如上之反覆吊卸，此與常情有違，況證人即負責系爭機
      器包裝之萱野勝重已就如何設計結證詳實（本院卷一298
      至300 頁），並提出施作之相片及設計圖為證（同上卷30
      4 至317 頁）。雖被告辯以設計不當涉及證人應否負賠償
      責任，其證言不可信等語。然協易公司所製造出售者為重
      大之沖床機器，價值不菲，於運送過程中稍有不慎，損失
      不可輕計，為眾所週知之事實，衡情當會注意包裝是否妥
      當以免前功盡棄，此由萱野勝重亦證述幫協易公司及其他
      公司從事包裝工作已經十年，每月包裝量四百台至五百台
      ，其中重量逾35噸者即建議以鋼架包裝等語（同卷299 頁
      ），是被告僅以本件包裝為證人所為，遽指其證言不實，
      即無從信。此外被告復未能就系爭機器之毀損係因包裝不
      固所致另為舉證，抗辯包裝不固其無須負損害賠償責任云
      云，即不可信。
（四）按運送人對於承運貨物之裝載、卸載、搬移、堆存、保管
      運送、及看守，應為必要之注意及處置，海商法第63條定
      有明文。本件系爭機器所受毀壞既因甲被告卸載所造成而
      無免責事由，則其自應負債務不履行損害賠償之責。次按
      運送物有喪失、毀損或遲到者，其損害賠償額，應依其應
      交付時目的地之價值計算之，民法第638 條第1 項明定。
      準此，本件損害額若干即應依交付時墨爾本港當地之價值
      計算，經查：
   1、被告雖以原告提出之商業發票僅為運送前之系爭機器價值
      ，已與上開規定有違，另有關原告提出WISEWOULDS為何許
      人？有無鑑定能力？迄未舉證，況原告提出之ADAMS MILL
      ER MARINE PTY LTD.函中，非但未載該澳幣24000 元即為
      系爭機器殘值，進且於最後反載明.... 我 們預計稍後會
      退還另一筆金額等字，否認原告主張之機器之殘值及貨損
      金額。
   2、然查上開發票所載系爭機器之價值，雖非應交付時交付地
      之價值，然系爭機器既為新品，且自台灣進口，參以買受
      人當無刻意高價買受之理，是系爭機器在當地之價值，如
      加上進口稅金及相關費用等，衡之經驗法則，當無低於發
      票所示系爭機器價金之情。又BLAMIC公司進口之系爭機器
      毀損後，向協易公司要求修復，經該公司要求須運回台灣
      檢查，且退運台灣之運費估計美金45000 元，協易公司並
      就修復結果不負保固責任等情，有MIDDLETONS律師事務所
      WISEWOULDS函CAPE DON輪律師ALEXANDRA EVERED函件（本
      院卷一113 頁至114 頁、132 至133 頁）可稽。另系爭機
      器因上開毀損及考量退運台灣維修之運費、（含修復後仍
      須運回）稅金，及協易公司不負保固責任等情，認已無價
      值，終以一般鋼材出售計得澳弊24000 元各節，亦有ADAM
      S MILLER MARINE PTY LTD.經理STEPHEN ADAMS 致函CALV
      IN LIANG已收到該款之函件附卷（同上卷115 頁、13 3-1
      頁）足憑。雖被告否認上開文件之真正，然依上開文件記
      載意旨，均係針對系爭機器因此次事故之發生所為往返書
      信，參以涉外事件之特性，及我國外交現況等，就證據資
      料之取得有其空間與時間上之障礙，此乃眾所週知之事實
      ，本件如依一般事件要求原告為完全舉證，即有顯失公平
      情事，因認有民事訴訟法第277 條但書之適用。再參以原
      告為保險公司，對於保險事故之發生及賠償金額，攸關其
      是否應依約給付保險金及數額多寡，縱事後得依保險代位
      或債權讓與為補償，然得否確實受償具有相當不確定性，
      是果非損害發生及請求金額確實，要無輕率支付保險金之
      理，何況其確已給付上開保險金，另就BALMIC公司言，其
      進口系爭機器不論係轉售牟利或憑作生財器具自行生產製
      品，時間即係金錢，要無刻意將輕微受損之機器退回修理
      甚或賣掉之理。此外，就被告抗辯依前開ADAMS MILLER
      MARINE PTY LTD. 經理STEPHE N ADAMS致CALVIN LIANG函
      ，曾表明稍後將另有一筆款項匯入，足見系爭機器賣出價
      額非僅澳幣24000 元云云。然因該文是否指出賣系爭機器
      之價金「餘額」已語焉不詳，否則何以不一次匯入，況被
      告並未就出賣「報廢品」而為分期付款之約定舉證，應認
      被告有關系爭機器殘值之抗辯不可採，原告上開主張即屬
      可信。
   3、末按運送物有喪失、毀損或遲到者，其損害賠償額，應依
      其應交付時目的地之價值計算之，雖為民法第638 條第1
      項所明定，然此僅係有關損害賠償額計算標準之規定。本
      件依兩造立證，系爭機器買賣雙方雖約定以美金計價，然
      就損害賠償並無特種貨幣之約定，從而原告自得請求被告
      以新台幣給付（此與民法第638 條第1 項計算損害額之規
      定無關），先此敘明。次查本件協易公司以系爭機器向原
      告投保之金額，為系爭機器售價美金18654.25元之110 %
      ，即美金205165.68 元，有各該發票及保險契約可憑（本
      院卷一55頁、63頁），並於事故後以總保險金額全額賠付
      （同卷57頁）如上，雖被告抗辯系爭機器並非全損屬實，
      然原告已同意將系爭機器殘值澳幣24000 元（依94年7 月
      11日美金對澳幣匯率為1 ：1.3375，折算美金17943.93元
      ）扣除，而僅就美金10萬元範圍內請求，則不論直接扣除
      上開殘值或依原投保金額美金205165.68 元，或機器價金
      投保額美金18654. 25 元與扣除該殘值（美金17338.83元
      ）後之金額之比例，原告得請求之金額均已超過美金10萬
      元甚鉅，然因本件並非特種外國貨幣之債務，業如前述，
      則原告請求甲被告給付美金10萬元並折合為新台幣339 萬
      2000元（起訴時美金對新台幣匯率為1 ：33.94） 範圍內
      ，要屬正當。
   4、再者，甲被告為未經我國認許設立之外國法人，為被告不
      爭，且乙被告係以甲被告名義簽發系爭載貨證券，則依民
      法施行法第15條規定，乙被告即應與甲被告同依系爭載貨
      證券法律關係負連帶賠償責任。從而原告基於債權讓與，
      而本於載貨證券法律關係，請求被告連帶給付新台幣339
      萬2000元，及自起訴狀繕本送達翌日起，及乙被告自93年
      10 月14 日起；甲被告自93年11月2 日起，均至清償日止
      ，按年息百分之五計算之利息，即屬正當，應予准許。又
      兩造陳明願供擔保，請准宣告假執行或免為假執行之宣告
      ，就原告勝訴部分，核無不合，爰酌定相當金額分別准許
      之，至原告先位主張，既非有據如上，此部分假執行之聲
      請即失所附麗，應併駁回。
九、綜上所述，原告主張其為系爭機器保險人，甲被告為系爭機
    器之運送人，乙被告以甲被告名義簽發系爭載貨證券，系爭
    機器因甲被告運送上過失受損，僅就聲明範圍內請求乙被告
    亦應負連帶賠償之責等語，為可信；被告抗辯VIKING公司等
    權利讓與人，並無權利可資讓與，其無須賠償等語，為不可
    信。從而，原告本於載貨證券所生損害賠償請求權，請求被
    告連帶給付如主文第1 項所示之金額、利息，即屬有據，應
    予准許；又兩造分別陳明願供擔保，請准宣告假執行或免為
    假執行之宣告，就此部分，核無不合，爰各酌定相當金額併
    准許之。至原告主張其亦得依受讓自展茂公司之權利請求部
    分，已因該權利處於停止狀態而不可主張，請求為無理由，
    應予駁回，則此部分假執行之聲請，亦失所附麗，爰併予駁
    回。
十、本件為判決基礎之事實已明，兩造其餘攻擊、防禦方法，餘
    訴訟結果不生影響，不逐一論述，附此敘明。
十一、據上論結：本件原告之訴為一部有理由，一部無理由，依
      民事訴訟法第79條、第85條第2 項、第390 條第2 項、第
      392 條，判決如主文。
中　　華　　民　　國　　96　　年　　12　　月　　10　　日
                      民事第四庭法　官　黃國川
正本係照原本作成。
如不服本判決，應於送達後20日內，向本院提出上訴狀並表明上
訴理由，如於本判決宣示後送達前提起上訴者，應於判決送達後
10日內補提上訴理由書（須附繕本）。
中　　華　　民　　國　　96　　年　　12　　月　　10　　日
                                書記官　余幼芳
得上訴...
